# 请教陈版：土地摊销

提问人：emmafisher 时间：2021-07-16 08:05:07
公司同时取得土地和上面的房屋建筑物，并对土地上的房屋建筑物进行改造，在建工程期间土地摊销是资本化还是费用化？如果资本化，土地的摊销要根据房屋建筑物所占面积分摊计入相应的在建工程吗？

回答人：chenyiwei
如果在购入时就明确土地上的房屋建筑物必须改造后才能使用的，则改造工程实施期间该房屋占地面积对应的土地使用权摊销可资本化计入在建工程成本。